臺灣臺中地方法院刑事裁定
110年度聲字第4495號
聲  請  人  臺灣臺中地方檢察署檢察官
受  刑  人  丁希賓



上列聲請人因受刑人數罪併罰有二裁判以上，聲請定其應執行之
刑（110年度執字第13650號、110年度執聲字第3026號），本院
裁定如下：
    主    文
丁希賓因犯如附表所示各罪所處之刑，應執行有期徒刑陸年捌月
。
    理    由
一、聲請意旨略以：受刑人丁希賓犯數罪，先後經判決確定如附
    表，應依刑法第53條、第51條第5款，定應執行之刑，爰依
    刑事訴訟法第477條第1項規定聲請裁定。
二、按裁判確定前犯數罪者，併合處罰之。但有下列情形之一者
    ，不在此限：一、得易科罰金之罪與不得易科罰金之罪。二
    、得易科罰金之罪與不得易服社會勞動之罪。三、得易服社
    會勞動之罪與不得易科罰金之罪。四、得易服社會勞動之罪
    與不得易服社會勞動之罪。前項但書情形，受刑人請求檢察
    官聲請定應執行刑者，依第51條規定定之；數罪併罰，分別
    宣告其罪之刑，依下列各款定其應執行者：五、宣告多數有
    期徒刑者，於各刑中之最長期以上，各刑合併之刑期以下，
    定其刑期。但不得逾30年；依刑法第53條及第54條應依刑法
    第51條第5款至第7款之規定，定其應執行刑者，由該案犯罪
    事實最後判決之法院之檢察官，聲請該法院裁定之，刑法第
    50條、第51條第5款及刑事訴訟法第477條第1項分別定有明
    文。次按有二裁判以上，經定其執行刑後，又與其他裁判併
    合而更定其執行刑者，前定之執行刑當然失效，仍應以原來
    宣告之數個刑罰計算，而不以當時該數罪所定應執行刑為計
    算基準；然上開更定之應執行刑，不應比前定之應執行刑加
    計其他裁判所處刑期後為重，否則即與法律秩序理念及法律
    目的之內部界限有違，難認適法，此有最高法院93年度台非
    字第192號判決意旨可資參照。
三、查本件受刑人丁希賓因犯如附表編號1至16所示之罪，經判
    處如附表編號1至16所示之刑，並確定在案，有該案件之判
    決書及臺灣高等法院被告前案紀錄表在卷可按。受刑人前於
    民國110年12月8日請求臺灣臺中地方檢察署檢察官依刑法第
    53條、第51條第5款規定，定應執行刑，有受刑人請求並簽
    名之臺灣臺中地方檢察署「刑法第50條第1項但書案件是否
    請求定應執行刑調查表」1紙附於執行卷可稽。是聲請人認
    應依刑法第51條第5款之規定，定應執行之刑，本院審核認
    為本件聲請與首揭法條規定尚無不合，應予准許。再受刑人
    所犯如附表編號1至10所示之罪，固前經本院110年度聲字第
    3659號裁定定應執行有期徒刑5年；附表編號11至13所示之
    罪，經本院109年度金訴字第367號判決定應執行有期徒刑1
    年10月；附表編號15至16所示之罪，經本院110年度金訴字
    第650號判決定應執行有期徒刑1年5月。惟受刑人既有附表
    編號1至16所示之罪應合併定執行刑，則前定之應執行刑即
    當然失效，本院自可更定該等罪責之應執行刑。然依上開說
    明，本院定其應執行刑，不得逾越刑法第51條第5款所定法
    律之外部界限，亦應受內部界限，即不得重於有期徒刑9年4
    月（計算式為：附表編號1至10、11至13、15至16所示罪曾
    定應執行刑，加計附表編號14所示之罪，共為有期徒刑9年4
    月）。準此，審酌受刑人所犯如附表所載之罪，分別為違反
    毒品危害防制條例、藥事法、詐欺等罪，考量各該行為態樣
    、次數、侵害法益及危害程度、犯罪時間等因素，斟酌受刑
    人所犯上開各罪責任非難重複程度，兼顧其所犯數罪反應出
    之人格特性及犯罪傾向、施以矯正之必要性、日後復歸社會
    更生，以及本院函知受刑人就本件定應執行之刑陳述意見，
    受刑人表示無意見（見本院卷第47頁）等情狀，定其應執行
    如主文所示之刑。又受刑人所犯如附表編號1至2所示案件，
    原得易科罰金，然與其所犯不得易科罰金之如附表編號3至1
    6所示案件併合處罰之結果，依上開說明，本院於定執行刑
    時，自不得併諭知易科罰金之折算標準，附此敘明。　　
據上論斷，應依刑事訴訟法第477條第1項，刑法第53條、第50條
第2項、第51條第5款，裁定如主文。　　
中　　華　　民　　國　　111 　年　　1 　　月　　 10 　日
                  刑事第十一庭  法  官  蔡汎沂
以上正本證明與原本無異。
如不服本裁定，應於收受送達後5日內向本院提出抗告狀。（應
附繕本）
　　　　　　　　　　　　　　　  書記官　黃筠婷　　
中　　華　　民　　國　　111 　年　　1 　　月　　10　　日
附表：受刑人丁希賓定應執行刑案件一覽表　　　
編      號  1 2 3 罪      名  毒品危害防制條例 毒品危害防制條例 詐欺 宣  告  刑  有期徒刑3月，如易科罰金新臺幣1000元折算一日。 有期徒刑4月，如易科罰金新臺幣1000元折算一日。 有期徒刑1年2月（共2罪） 犯 罪 日 期  109年2月14日18時20分許為警採尿時起回溯96小時內某時 109年1月13日14時25分許為警採尿時起回溯96小時內某時 109年2月11日至109年2月12日 偵查(自訴)  機關年度 案號  臺中地方檢察署109年度毒偵字第962號 臺中地方檢察署109年度毒偵字第1897號 臺中地方檢察署109年度偵字第5352號等  最後 事實審 法院 臺灣臺中地方法院 臺灣臺中地方法院 臺灣臺中地方法院  案 號 109年度中簡字第1297號 109年度中簡字第1889號 109年度訴字第1002號等  判 決日期 109年5月26日 109年7月24日 109年9月3日  確定 判決 法 院 臺灣臺中地方法院 臺灣臺中地方法院 臺灣臺中地方法院  案 號 109年度中簡字第1297號 109年度中簡字第1889號 109年度訴字第1002號等  判決確定日期 109年7月6日 109年9月21日 109年10月12日 備       註  臺中地方檢察署109年度執字第10057號 臺中地方檢察署109年度執字第15029號 臺中地方檢察署110年度執字第4452號   【編號1至10經本院110年度聲字第3659號裁定定應執行有期徒刑5年】   

編號  4 5 6 罪名  詐欺 詐欺 藥事法 宣  告  刑  有期徒刑1年3月 有期徒刑1年2月 有期徒刑5月 犯 罪 日 期  109年2月9日 109年2月9日 109年2月9日 偵查(自訴)  機關年度 案號  臺中地方檢察署109年度偵字第9236號等 臺中地方檢察署109年度偵字第9236號等 臺中地方檢察署109年度偵字第9236號等  最後 事實審 法院 臺灣臺中地方法院 臺灣臺中地方法院 臺灣臺中地方法院  案號 109年度金訴字第345號 109年度金訴字第345號 109年度金訴字第345號  判決 日期 109年10月29日 （聲請書誤載為109年12月29日） 109年10月29日 （聲請書誤載為109年12月29日） 109年10月29日  確定 判決 法院 臺灣臺中地方法院 臺灣臺中地方法院 臺灣臺中地方法院  案號 109年度金訴字第345號 109年度金訴字第345號 109年度金訴字第345號  判決確定日期 110年4月7日 110年4月7日 110年5月11日 備       註  臺中地方檢察署110年度執字第6892號 臺中地方檢察署110年度執字第6892號 臺中地方檢察署110年度執字第6893號   【編號1至10經本院110年度聲字第3659號裁定定應執行有期徒刑5年】   

編號  7 8 9 罪名  詐欺 詐欺 詐欺 宣  告  刑  有期徒刑1年 有期徒刑7月 有期徒刑1年2月 犯 罪 日 期  109年1月初某日至109年2月14日 109年2月間某日 109年2月初某日 偵查(自訴)  機關年度 案號  臺中地方檢察署109年度偵字第5352號等 臺中地方檢察署109年度偵字第5352號等 臺中地方檢察署109年度偵字第38748號  最後 事實審 法院 臺灣高等法院臺中分院 臺灣高等法院臺中分院 臺灣臺中地方法院  案號 109年度金上訴字第2794號等 109年度金上訴字第2794號等 110年度金訴字第18號  判決 日期 110年1月27日 110年1月27日 110年4月19日  確定 判決 法院 最高法院 最高法院 臺灣臺中地方法院  案號 110年度台上字第4508號 110年度台上字第4508號 110年度金訴字第18號  判決確定日期 110年7月22日 110年7月22日 110年5月18日 備       註  臺中地方檢察署110年度執字第10602號 臺中地方檢察署110年度執字第10602號 臺中地方檢察署110年度執字第7103號   【編號1至10經本院110年度聲字第3659號裁定定應執行有期徒刑5年】   

編號  10 11 12 罪名  詐欺 詐欺 詐欺 宣  告  刑  有期徒刑1年2月 有期徒刑1年2月 有期徒刑1年（共2罪） 犯 罪 日 期  109年1月13日 109年1月12日 109年1月13日、109年2月2日 偵查(自訴)  機關年度 案號  臺中地方檢察署110年度偵字第6209號 臺中地方檢察署109年度偵字第22100號 臺中地方檢察署109年度偵字第22100號  最後 事實審 法院 臺灣臺中地方法院 臺灣臺中地方法院 臺灣臺中地方法院  案號 110年度金訴字第183號 109年度金訴字第367號 109年度金訴字第367號  判決 日期 110年6月22日 109年11月9日 109年11月9日  確定 判決 法院 臺灣臺中地方法院 臺灣臺中地方法院 臺灣臺中地方法院  案號 110年度金訴字第183號 109年度金訴字第367號 109年度金訴字第367號  判決確定日期 110年6月30日 110年9月1日 110年9月1日 備       註  臺中地方檢察署110年度執字第9881號 臺中地方檢察署110年度執字第13703號 臺中地方檢察署110年度執字第13703號   【編號1至10經本院110年度聲字第3659號裁定定應執行有期徒刑5年】 【編號11至13經本院109年度金訴字第367號判決定應執行有期徒刑1年10月】  

編號  13 14 15 罪名  詐欺 詐欺 詐欺 宣  告  刑  有期徒刑1年1月 有期徒刑1年1月 有期徒刑1年3月（共2罪） 犯 罪 日 期  109年2月3日 109年1月7日 109年2月6日至109年2月7日 偵查(自訴)  機關年度 案號  臺中地方檢察署109年度偵字第22100號 臺中地方檢察署110年度偵字第5513號 臺中地方檢察署110年度偵字第10473號  最後 事實審 法院 臺灣臺中地方法院 臺灣臺中地方法院 臺灣臺中地方法院  案號 109年度金訴字第367號 110年度金訴字第174號 110年度金訴字第650號  判決 日期 109年11月9日 110年8月27日 110年10月22日  確定 判決 法院 臺灣臺中地方法院 臺灣臺中地方法院 臺灣臺中地方法院  案號 109年度金訴字第367號 110年度金訴字第174號 110年度金訴字第650號  判決確定日期 110年9月1日 110年9月28日 110年11月8日 備       註  臺中地方檢察署110年度執字第13703號 臺中地方檢察署110年度執字第11920號 臺中地方檢察署110年度執字第13650號   【編號11至13經本院109年度金訴字第367號判決定應執行有期徒刑1年10月】  【編號15至16經本院110年度金訴字第650號判決定應執行有期徒刑1年5月】 

編號  16 以下空白  罪名  詐欺   宣  告  刑  有期徒刑1年2月   犯 罪 日 期  109年2月10日   偵查(自訴)  機關年度 案號  臺中地方檢察署110年度偵字第10473號    最後 事實審 法院 臺灣臺中地方法院    案號 110年度金訴字第650號    判決 日期 110年10月22日    確定 判決 法院 臺灣臺中地方法院    案號 110年度金訴字第650號    判決確定日期 110年11月8日   備       註  臺中地方檢察署110年度執字第13650號     【編號15至16經本院110年度金訴字第650號判決定應執行有期徒刑1年5月】